臺灣高等法院刑事判決　　　　　　　　　　　　　九十一年度上易字第三一一號
　　上　訴　人
　　即　被　告　丁○○　男五十.
　　　　　　　　乙○○　女二十.
　　　　　　　　丙○○　女二十.
　　　　　　　　己○○　女二十.
　　　　　　　　庚○○　女二十.
　　　　　　　　甲○○　女二十.
　　　　　　　　戊○○　女三十.
　　共　　　同
　　選任辯護人　邱群傑律師
　　　　　　　　許卓敏律師
右上訴人因賭博案件，不服臺灣板橋地方法院九十一年度易字第一六八五號，中華民
國九十一年八月三十日第一審判決 (起訴案號：臺灣板橋地方法院檢察署九十一年度
偵字第七八四六號)提起上訴，本院判決如左：
    主  文
上訴駁回。
    事實及理由
一、本案經本院審理結果，認第一審以丁○○基於常業賭博之犯意，自民國（下同）
    九十年四月間起，在公眾得出入之「欣欣電動樂園」（業依電子遊戲場業管理條
    例之規定辦理營利事業登記），擺設如原判決附表一所示之電動賭博機具計五十
    四臺（含ＩＣ板共八十塊），並分別各以月薪約新臺幣（下同）二萬五千元至三
    萬元不等之代價，僱用與其有常業賭博之共同犯意聯絡之乙○○、甲○○、己○○、庚○○、戊○○，丙○○擔任櫃檯或開、洗分工作（戊○○曾因賭博案件，
    於八十七年十一月二十四日，經原審判處有期徒刑四月，八十八年七月三十日易
    科罰金執行完畢），而與不特定之人賭博財務，恃以為常業。其賭博方式係由賭
    客交付現金而由前開員工開分，如押中，則可贏得倍數不等之分數，再以機具內
    累積所得之積分同比例洗分而取得「再玩卡」以掩飾其賭博犯行，由賭客再執該
    「再玩卡」至該處三樓或於該店較隱密處兌換現金；如未押中，則所押注之分數
    則消失，該賭資即歸丁○○所有，至九十一年四月二十三日凌晨三時十五分許，
    適賭客陳木松（業經檢察官依職權為不起訴處分確定）等人在該處賭玩前開電動
    賭博機具，並兌換現金之際，為警當場查獲，並扣得如原判決附表一、二、三所
    示之物。認上訴人即被告均犯刑法第二百六十七條之常業賭博罪，判處被告丁○○有期徒刑壹年；被告乙○○有期徒刑四月，如易科罰金，以三百元折算一日；
    被告丙○○、己○○、庚○○、甲○○各處有期徒刑三月，如易科罰金，以三百
    元折算一日，均緩刑三年；被告戊○○累犯，處有期徒刑五月，如易科罰金以三
    百元折算一日；扣案如原判決附表一所示之電動賭博械具五十四台（含ＩＣ板八
    十塊）係當場賭博之器具，另如附表二編號一所示之賭資十三萬五千八百二十元
    係賭檯及兌換籌碼處之財物，均應依刑法第二百六十六條第二項之規定沒收。認
    事用法及量刑均無不當，應予維持，並引用第一審判決書記載之事實、證據及理
    由。（詳如附件）
二、被告上訴意旨略以：原審判決以偵查中之共同被告陳木松、林永塗在警訊及偵查
    中之供詞，作為上訴人犯罪之證據，惟查，陳木松在警、偵訊中之供述，就關於
    曾來玩幾次、賭贏幾次、該店是否賭博電玩店之供述，均前後不符，為有瑕疵，
    自不得作為其他共同被告犯罪之證據。況陳木松於原審已完全否認其在警、偵訊
    中之供述，且稱警訊筆錄是警員要求伊配合就可回去，筆錄做完，伊沒看就簽名
    了，警員來查時，伊當時是要向丁○○借一萬元，因伊要支付一萬六千元之貨款
    ，而身上只有六千元，伊拿給丁○○看確實身上只有六千元時，即被警查獲等語
    。則陳木松之警訊筆錄是否真實，即有可疑。況陳木松洗分得七千分，依陳木松
    之供詞，應兌換七千元，詎查獲時陳木松身上只有六千元，此與陳木松所稱兌換
    比例即有不符，自難認定該六千元係賭博所得之金錢。原審未依陳木松上述之供
    詞與證據之瑕疵，僅以經驗法則論斷案發時之供述比事後翻異之詞為可採。至於
    偵查中之共同被告林永塗於警訊及偵查中雖供稱伊曾拿「寄分卡」向丁○○換現
    金，但其於原審也已否認，並稱警訊時係因警員要求伊要配合協助辦案、要伊承
    認就沒事了，足見其警訊筆錄也非真實。且所查獲在現場賭博之客人葉明宗等人
    均稱上訴人乙○○、丙○○、己○○、庚○○、甲○○、戊○○等人未在店內有
    何將積分卡兌換現金之事實。又當今電腦科技時代，玩電腦日以繼夜者，常有之
    ，原審判決以搜索時間係凌晨三時四十分，應係睡眠時間，上訴人卻願耗費金錢
    而熬夜把玩，辯稱不知可換得何物，至多僅可取得「再玩卡」，衡情難採信云云
    ，為理由，係推測之詞，有違經驗法則；上訴人丁○○且稱扣案之十三萬多元係
    放在櫃檯之上訴人甲○○之皮包內，屬甲○○所有，非賭資云云。
三、經查：
（一）按共同被告不利於己之陳述，如無瑕疵可指，而就其他方面調查，又與事實相
      符，得採為其他共同被告犯罪之證據及犯罪事實之認定。又被告之自白（包括
      共同被告之自白）固不得作為認定犯罪之唯一證據，而須以補強證據證明其確
      與事實相符，然茲所謂之補強證據，並非以證明犯罪構成要件之全部事實為必
      要，倘其得以佐證自白之犯罪非屬虛構，能予保障所自白事實之真實性，即已
      充分（最高法院四十六年度台上字第四一九號、七十三年度台上字第五六三八
      號判例參照）。
（二）本案被警查獲之賭客即偵查中之共同被告陳木松及林永塗（以上二人業經檢察
      官依職權為不起訴處分確定）於警訊及偵查中均自白其所贏得之分數存於「再
      玩卡」（寄分卡）後，可使用該卡向丁○○兌換現金，二人自白關於可以使用
      該卡兌換現金之賭博情節既相互一致，也即其自白有賭博之事實，其陳述並無
      瑕疵可指，又與事實相符，依上說明，自可相互作為補強證據，並作為共同被
      告即上訴人等犯罪之證據及犯罪事實之認定。縱如上訴人所稱陳木松關於曾來
      玩幾次、賭贏幾次、該店是否賭博電玩店之供述，均前後不符，況其二人於原
      審均已完全否認有兌換現金之行為，其二人於警、偵訊之陳述為有瑕疵云云。
      然查，一般被告因畏罪，是否自白犯罪，始終繫於腦海中難以決定，其心情隨
      時會有變化，其於警、偵訊、原審之供述也經常會互異，乃盡人皆知之事，雖
      案重初供，不一定為每一案件皆適用，但參酌本案電動賭博機具達五十四台（
      賭博械具之ＩＣ板共有八十片），僱用之洗分員達到五人之多，警方於深夜之
      凌晨三時四十分許前往查獲時，尚有查到賭客鄭棟樑等十多人，已據上訴人所
      坦承，則賭客之多及熱絡，經營之規模又不小，陳木松與林永塗二人於警、偵
      訊所供關於賭博之最主要犯罪構成要件即兌換現金之事實，既相互一致，核與
      事實相符，應認其二人在警、偵訊之供述為可採，縱其於警、偵訊所供賭博之
      其他細節或有先後不完全相符之情事，並於原審翻異前供，自不影響其二人及
      上訴人等確有賭博事實之認定，其二人之供詞自得作為上訴人等犯罪之證據。
（三）又陳木松於警訊時已供稱：「因當時丁○○要換錢給我，沒有數清楚或是緊張
      ，少拿一千元給我，警察查到我時，經我當場數，才知道丁○○交給我六千元
      」，則陳木松原贏七千分應得七千元，但被警查獲時僅有六千元，乃丁○○錯
      誤而少給所致。上訴人指陳木松贏七千元，只取得六千元，兌換比例不符，該
      六千元非陳木松所贏之賭金一節，亦不足採。雖直接從事兌換現金者僅上訴人
      丁○○一人，但其餘上訴人既在櫃檯工作或從事開分、洗分或製成「再玩卡」
      （積分卡）之人，應均係參與賭博犯罪構成要件之一部，實際供兌換現金之丁○○又係在賭博現場，上訴人等就「再玩卡」可兌換現金之賭博事實，顯然知
      情，上訴人丁○○及其餘上訴人自係就賭博犯行有犯意聯絡及行為分擔，應成
      立共同正犯。
（四）上訴人丁○○於原審供稱被警查扣之三十多萬元除其中二十萬元係李清全所有
      外，其餘均係伊所有（見原審審判筆錄），其於警訊及偵查中均未曾供稱扣除
      二十萬元以外之其餘十三多萬元係上訴人甲○○所有，況上訴人甲○○於警訊
      及偵審中也未曾供稱該扣案之十三多萬元係伊所有，顯然該十三多萬元係丁○○所有，且係賭資，原審此部分予以沒收，並無不當。
（五）綜上所述，上訴人等上訴意旨均否認賭博犯行，指摘原判決不當，均非有理由
      ，應予駁回。
四、上訴人即被告乙○○經合法傳喚，無正當理由不到庭，爰不待其陳述逕行判決。
據上論結，應依刑事訴訟法第三百七十三條、第三百六十八條、第三百七十一條，判
決如主文。
本案經檢察官施慶堂到庭執行職務。
中      華      民      國    九十一    年     十二     月     十二     日
                                臺灣高等法院刑事第三庭
                                    審判長法  官  張  連  財
                                          法  官  張  傳  栗
                                          法  官  李  英  勇
右正本證明與原本無異。
不得上訴。
                                          書記官  初  玲  玲
中      華      民      國     九十一   年      十二    月      十三    日
附錄：本案論罪科刑法條全文
刑法第二百六十七條：
以賭博為常業者，處二年以下有期徒刑，得併科一千元以下罰金。
刑法第二百六十六條：
在公共場所或公眾得出入之場所賭博財物者，處一千元以下罰金。但以供人暫時娛樂
之物為賭者，不在此限。（罰金數額依法已提高為十倍）
當場賭博之器具與在賭檯或兌換籌碼處之財物，不問屬於犯人與否，沒收之。
